臺灣高等法院刑事判決　　　　　　　　100年度上訴字第930號
上　訴　人　臺灣板橋地方法院檢察署檢察官
上　訴　人
即　被　告　姜國威
選任辯護人　法律扶助林啟瑩律師
上列上訴人因被告違反槍砲彈藥刀械管制條例等案件，不服臺灣
板橋地方法院99年度訴字第913號，中華民國100年1月28日第一
審判決（起訴案號：臺灣板橋地方法院檢察署98年度偵字第2241
8號），提起上訴，本院判決如下：
    主  文
原判決關於犯非法持有空氣槍罪部分撤銷。
姜國威犯非法持有空氣槍罪，處有期徒刑貳年，併科罰金新臺幣
壹拾萬元，罰金如易服勞役，以新臺幣壹仟元折算壹日，緩刑伍
年。附表編號一、二所示之物沒收。
其他上訴駁回。
    事  實
一、姜國威顯然可以預見具有殺傷力之空氣槍係槍砲彈藥刀械管
    制條例所列管之槍枝，非經中央主管機關許可，不得持有，
    竟仍以縱使持有該具有殺傷力之空氣槍，亦不違背其持有本
    意之犯意，於民國94、95年間之某日，透過網際網路向不詳
    之人購買具有殺傷力之仿狙擊空氣槍（槍枝管制編號：0000
    000000號）及仿M84空氣手槍各一支（槍枝管制編號：00000
    00000號）而持有之。嗣經警循據程序於98年8月14日聲請臺
    灣板橋地方法院核發搜索票於98年8月15日前往搜索上址，
    並扣得如附表所示物件，因悉上情。
二、案經臺北縣政府警察局海山分局移由臺灣板橋地方法院檢察
    署檢察官偵查起訴。
    理  由
甲、有罪部分：
壹、程序方面：
一、按刑事訴訟法關於「鑑定」之規定，除選任自然人充當鑑定
    人外，另設有囑託機關鑑定制度。依刑事訴訟法第198條、
    第208條之規定，不論鑑定人或鑑定機關、團體，均應由法
    院、審判長、受命法官或檢察官視具體個案之需要而為選任
    、囑託，並依同法第206條之規定，提出言詞或書面報告，
    載明鑑定之經過及其結果，於自然人擔任鑑定人時，尚應依
    同法第202條規定於鑑定前具結，始符合同法第159條第1項
    所定得作為證據之「法律有規定」之例外情形，至於囑託機
    關鑑定之情形，因刑事訴訟法第208條第2項未準用同法第20
    2條之規定，實際為鑑定之人自無須為具結。惟於司法警察
    機關調查中之案件，為因應實務上，或因量大、或有急迫之
    現實需求，例行性當然有鑑定之必要者，例如毒品之種類與
    成分、尿液之毒品反應，或者槍彈有無殺傷力等鑑定，基於
    檢察一體原則，得由該管檢察長對於轄區內之案件，以事前
    概括選任鑑定人或囑託鑑定機關、團體之方式，俾便轄區內
    之司法警察官、司法警察對於調查中之此類案件，得即時送
    請先前已選任之鑑定人或囑託之鑑定機關、團體實施鑑定，
    以求時效（法務部92年9月1日法檢字第0920035083號函參照
    ，刊載於法務部公報第312期），此種由檢察機關概括選任
    鑑定人或概括囑託鑑定機關、團體，再轉知司法警察官、司
    法警察於調查犯罪時參考辦理之作為，法無明文禁止，係為
    因應現行刑事訴訟法增訂傳聞法則及其例外規定之實務運作
    而為。此種由司法警察官、司法警察依檢察官所概括選任之
    鑑定人或囑託鑑定機關、團體所為之鑑定結果，與檢察官選
    任或囑託為鑑定者，性質上並無差異，同具有證據能力。
二、查內政部警政署刑事警察局之鑑定書（見偵卷第173頁至181
    頁，細目並詳如附表編號一、二備註欄所記），已詳述該次
    鑑定之經過及其結果，徵諸前揭，得僅由鑑定機關出具書面
    鑑定報告，而無須於審判中以言詞陳述，屬刑事訴訟法第15
    9條第1項所稱「法律有規定者」之例外情形，自得作為證據
    。
三、按被告以外之人於審判外之言詞或書面陳述，除法律有規定
    者外，不得作為證據。被告以外之人於審判外之陳述，雖不
    符前4條（即第159條之1至4）之規定，而經當事人於審判程
    序同意作為證據，法院審酌該言詞陳述或書面陳述作成時之
    情況，認為適當者，亦得為證據。當事人、代理人或辯護人
    於法院調查證據時，知有第159條第1項不得為證據之情形，
    而未於言詞辯論終結前聲明異議者，視為有前項之同意。刑
    事訴訟法第159條第1項、第159條之5分別定有明文。
四、本判決有罪部分如下所引作為認定犯罪事實之其他證據（查
    扣筆錄、照片等），檢察官、被告及辯護人於本院準備程序
    及審判期日中均未爭執證據能力，且迄至言詞辯論終結前亦
    未再聲明異議，本院審酌各該證據作成時之一切情況，並無
    違法、不當或不宜作為證據之情事，亦無證據證明係公務員
    違背法定程序所取得，依刑事訴訟法第158條之4反面解釋及
    同法第159條之5之規定意旨，自均得作為證據。
貳、實體方面：
一、訊據上訴人即被告姜國威就上述未經許可而持有空氣槍之犯
    行與查獲經過全程，業據其於警詢時、偵查中，以及原審及
    本院審理時均供述明確，但矢口否認有何違法持有槍枝之犯
    行，並辯稱：伊沒有持有具殺傷力空氣槍之故意，扣案空氣
    槍係伊在網路上所購買，伊認為均合法，且伊未持該等空氣
    槍射擊過，不知具有殺傷力等云云。辯護人則辯護稱：扣案
    空氣槍，係被告在公開之購物網站上所購得，該等網站所刊
    登之空氣槍廣告，並無特別標明該等空氣槍具有何等強大威
    力，藉以吸引一般人上網購買，常情衡之被告應係誤信該等
    網站為合法網站，所販售之空氣槍枝應為合法物品，始上網
    購買，其主觀上應無購買管制槍械之認識，被告購買上開空
    氣槍之目的，無非係放在家中觀賞把玩，並無射擊用途，故
    被告應無購買具有殺傷力空氣槍之必要；況被告既無實際測
    試上開空氣槍之威力，亦難得知該等空氣槍是否具有殺傷力
    ，復參酌被告為警查獲之多把空氣槍，僅其中二枝經鑑定具
    有殺傷力，被告非槍枝專業人士，難以判別何者係管制槍枝
    ，被告主觀上究有無持有具有殺傷力槍枝之犯罪故意，尚值
    斟酌？退步言之，如庭上審認被告確涉犯上開犯行，然亦請
    審酌大法官釋字第669號解釋意旨，認槍砲彈藥刀械管制條
    例對製造、販賣、運輸空氣槍所定之刑度過重，罪刑不相當
    ，同理，持有空氣槍之刑度亦屬過重。參酌扣案仿狙擊空氣
    槍（槍枝管制編號：0000000000號）之發射動能，單位面積
    動能僅47焦爾/平方公分、仿M84空氣手槍（槍枝管制編號00
    00000000號）之發射動能，單位面積動能亦僅20焦爾/平方
    公分，是扣案空氣槍之殺傷力甚低，如仍科以法定刑，實有
    情輕法重之嫌，請依刑法第59條之規定，減輕其刑；又被告
    係因好奇，而在網路上購得上開空氣槍供自己把玩，是被告
    並無販賣槍彈供自己或他人犯罪之意圖，且被告所持有之空
    氣槍業已為警查獲，亦無流入市面之情事，對於社會公安之
    影響不大，故被告犯罪情節尚屬輕微，尚無科以重刑必要；
    徵之被告並無前科，平日素行，尚屬良好，經此教訓，當知
    悔悟，應無再犯之虞。參酌被告罹患憂鬱症，有被告提出之
    診斷證明書影本一份為憑，故無令被告入獄執行之必要，為
    此，請審酌上情，於科處被告二年以下有期徒刑時，併為緩
    刑諭知，以啟自新等語。然查：
  (一)扣案具有殺傷力之空氣槍有查獲全程之搜索扣押筆錄暨扣押
    物品目錄表一份及查獲現場照片數幀附卷可稽。
  (二)扣案如附表編號一、二之空氣槍經由內政部警政署刑事警察
    局鑑定結果：送鑑仿狙擊空氣槍1支（槍枝管制編號：00000
    00000號【即附表編號一】）認係氣體動力式槍支，以小型
    高壓鋼瓶內氣體為發射動力，經以金屬彈丸測試3次，其中
    彈丸（直徑8.0mm、重量2.1g）最大發射速度為153公尺／秒
    ，計算動能為24焦爾，換算為單位面積動能為47焦爾／平方
    公分；送鑑仿M84空氣手槍1支（槍枝管制編號：0000000000
    號【即附表編號二】）認係氣體動力式槍支，以小型高壓鋼
    瓶內氣體為發射動力，經以金屬彈丸測試3次，其中彈丸（
    直徑4.5mm、重量0.38g）最大發射速度為131公尺／秒，計
    算動能為3.2焦爾，換算為單位面積動能為20焦爾／平方公
    分。有該局98年9月3日刑鑑字第0980115821號鑑驗書一份在
    卷可憑。
  (三)關於是否具有殺傷力部分，依據司法院秘書長81年6月11日
    秘台廳(二)字第06985號函釋示：殺傷力之標準為在最具威
    力的適當距離，以彈丸可穿入人體皮肉層之動能為標準；而
    有關殺傷力之數據：(一)依日本科學警察之研究結果，彈丸單
    位面積動能達20焦爾／平方公分，足以穿入人體皮肉層。(二)
     )刑事局對活豬作射擊測試結果，彈丸單位面積動能達24焦
    爾／平方公分，則足以穿入豬隻皮肉層。(三)美國軍醫總署定
    義：彈丸撞擊動能達58呎磅（約為78.6焦爾），則足以使人
    喪失戰鬥能力。是依上司法院函釋意旨對照該科學實驗檢驗
    之數據觀察，如依據日本科學警察之研究結論係彈丸單位面
    積動能達到20焦爾／平方公分者，即足以穿入人體皮肉層而
    認有殺傷力，要無疑義。故如上之鑑驗數據相互對照，如上
    該2支空氣槍其動能均足以穿透人體皮肉層，自具有殺傷力
    ，應無疑問。
  (四)查獲之槍枝數量已達八支，復有扣案如附表編號九至十四之
    BB 彈、鋁彈、空氣鋼瓶、瓦斯瓶等配套槍枝所用供作各該
    槍枝發射之物件（見98年9月3日刑鑑字第0980115821號鑑驗
    書）以及被告於原審審理時之供述（見原審100年1月7日審
    理筆錄），是以被告之智識水平為高職畢業之成年人，且參
    酌被告於偵查中所提出有關槍枝之相關訊息資料完整齊全（
    見偵卷第194頁至200頁），足見其對槍枝之暸解程度甚為熟
    稔，其並自承其對槍枝係以玩家之意為之，顯然對於所持有
    之各該空氣槍之有可能具有殺傷力方面具有高於一般人知識
    水平之認知能力，實難諉為不知其所持有之空氣槍具有殺傷
    力，是被告顯有持有具殺傷力空氣槍之故意甚明。
  (五)綜上所述，被告所辯，應屬卸責飾詞，殊無可採。被告非法
    持有空氣槍犯行，事證明確，堪以認定。被告請求向刑事警
    察局查明扣案空氣槍殺傷力鑑定之誤差值為若干，證明是否
    會影響具殺傷力標準之認定；及將扣案之BB彈及鋁彈，以本
    案2枝空氣槍射擊測試，證明有無殺傷力等情，因本案事證
    明確，核無必要，併此敘明。
二、核被告姜國威非法持有如附表編號一、二之行為，係犯槍砲
    彈藥刀械管制條例第8條第4項之非法持有空氣槍罪。又被告
    行為後，槍砲彈藥刀械管制條例第8條雖於100年01月05日修
    正增列第6項規定：犯第1項、第2項或第4項有關空氣槍之罪
    ，其情節輕微者，得減輕其刑。查空氣槍之殺傷力較一般制
    式手槍或改造手槍為低，被告持有具有殺傷力之空氣槍2枝
    ，其中仿狙擊空氣槍之發射動能，單位面積動能僅47焦耳/
    平方公分，另仿M84空氣手槍之發射動能，單位面積動能亦
    僅20焦耳/平方公分，雖已達殺傷力之標準，但其殺傷力較
    低，而被告係出於休閒、娛樂之動機而持有上開空氣槍，對
    於他人生命、身體、自由、財產等法益之危險甚低，其持有
    空氣槍之違法情節核屬輕微，爰依上揭規定減輕其刑。
三、原審以被告犯非法持有空氣槍罪事證明確，據以論罪科刑，
    固非無見。惟查：被告非法持有空氣槍，其情節經微，原審
    未依修正後規定予以減刑，容有未洽。被告提起上訴，指摘
    原判決量刑過重，非無理由，應由本院將原判決撤銷改判。
    爰審酌被告犯罪之動機、手段，犯罪所生危害，與犯罪後之
    態度等一切情狀，量處有期徒刑二年，併科罰金新臺幣十萬
    元，罰金部分，並諭知以新臺幣一千元折算一日之易服勞役
    標準。又被告前未曾有犯罪紀錄，有本院被告前案紀錄表在
    卷可參，被告經此刑之宣告後，當知所警惕，信無再犯之虞
    ，本院認其所宣告之刑以暫不執行為適當，併依刑法第74條
    第1項第1款之規定宣告緩刑五年，以啟自新。
四、扣案如附表編號一之仿狙擊空氣槍1支、編號二之仿M84空氣
    手槍1支，均具有殺傷力，均屬違禁物，應均依刑法第38條
    第1項第1款規定宣告沒收之。又被告雖供稱就附表二編號九
    之鋁彈（金屬彈丸）1包，係用於鑑定報告照片1、2之長槍
    （附表編號一）、編號十之BB 彈（金屬彈丸）1瓶、編號十
    一BB彈（塑膠彈丸）3包等，其他BB彈中，偵查卷第181頁照
    片33右下角1包為4.5mm，用於照片9、10槍枝（即附表編號
    二），其他BB彈為6mm，可用於照片5、6槍枝（即附表編號
    三）、11、12、13、14、15、16、17、18、19、20、23、24
    、27、28之槍枝（即附表其餘之槍枝）等；至編號十二之空
    氣瓶（外接式填充氣體式氣瓶）1瓶，可用於照片編號5、6
    之槍枝（即附表編號三）同一把空氣槍上當作動力；編號十
    三之瓦斯瓶（小，高壓氣體鋼瓶）2瓶，可用於2支小支瓦斯
    瓶是接在照片編號9、10之槍枝（即附表編號二）及照片1、
    2槍枝（即附表編號一）瓦斯槍上當作動力；編號十三之瓦
    斯瓶（大，填充氣體式氣瓶）2瓶，2支大支瓦斯瓶用於在扣
    案槍枝中除上述槍枝以外之其他槍枝，是以大瓦斯瓶直接充
    氣進入那些槍枝裡面當作動力等情明確。然此等物件，依據
    鑑驗結果單獨觀察並無從認為係違禁物，且均屬可單獨存在
    之個體物件，並非屬各該槍枝之無從分離之從物件，則不予
    宣告沒收。另其餘之扣案物部分，或非為違禁物或經為無罪
    判決（詳如下述），應均不為沒收之宣告。
乙、無罪部分：
一、公訴意旨略以：
  (一)被告姜國威於98年7月下旬及8月初某日，因不滿多年女友林
    秀曄要求分手，竟意圖散佈於眾，在林秀曄位於臺北縣板橋
    市○○路66號住處之「F1社區」大樓及臺北縣貢寮鄉○○街
    一帶，利用家中電腦設備將林秀曄於多年前與其於租屋處性
    交自拍之影像，以日本網路色情援助交際為背景，用12張分
    割之方式附貼於上，並在信件上以「大家來抵制她-林品汝-
    本名林秀曄-就住在我們88號12樓北縣貢寮村人-在板橋國光
    路工作-在網路上援交-還貼自拍影片-請告訴所有住戶！叫
    她滾出我們F1大樓！不要讓我們社區變成援交接客的風化區
    ！憤怒的F1住戶」、「住在貢寮村貢寮街13號，林家的女兒
    林秀曄拍A片，還放在網路上給人欣賞，各位鄉親這是咱貢
    寮人的恥辱，咱要問個清楚，叫她不要做這種事，害咱出去
    都沒沒有面子，真是失德」等文字，裝入信封郵寄予林秀曄
    所居住之「F1社區」住戶及林秀曄母親所居住之老家台北縣
    貢寮鄉○○路13號左右鄰居，散播此等猥褻圖片以誹謗林秀
    曄之名譽，足以毀損林秀曄之名譽。
  (二)被告另基於散佈猥褻物品之犯意，於98年8月15日前某日，
    在其臺北縣板橋市○○街1巷2號4樓住處，使用家中電腦設
    備連線至網際網路，將林秀曄前開自拍猥褻影像、相片、誹
    謗文字等內容，上傳到網路上之「網路空間BADONGO」內，
    並將該檔案連結轉貼至「www.crazys.net」，以供不特定人
    士下載、瀏覽、觀看等情。
  (三)因認被告涉犯刑法第310條第2項之誹謗罪、第235條第1項之
    散佈猥褻物品等罪嫌云云。
二、按犯罪事實應依證據認定之，無證據不得認定犯罪；不能證
    明犯罪者，應諭知無罪之判決；刑事訴訟法第154 條第2 項
    ，第301條第1項分別定有明文。又被害人與一般證人不同，
    其與被告處於相反之立場，其陳述之目的，在使被告受刑事
    訴追處罰，內容未必完全真實，證明力自較一般證人之陳述
    薄弱。故被害人縱立於證人地位而為指證及陳述，且其指證
    、陳述無瑕疵可指，仍不得作為有罪判決之唯一證據，應調
    查其他證據以察其是否與事實相符，亦即仍須有補強證據以
    擔保其指證、陳述之真實性，始得採為斷罪之依據（最高法
    院94年度台上字第3326號判決要旨參照）。而所謂證據，須
    適於為被告犯罪事實之證明者，始得為斷罪之資料；如未能
    發現相當證據，或證據不足以證明，自不能以推測或擬制之
    方法，以為裁判之基礎。再刑事訴訟上證明之資料，無論其
    為直接或間接證據，均須達於通常一般之人均不致有所懷疑
    ，而得確信其為真實之程度，始得據為有罪之認定，若其關
    於被告是否犯罪之證明未能達此程度，而有合理懷疑之存在
    ，致使無從形成有罪之確信，根據「罪證有疑、利於被告」
    之證據法則，即不得遽為不利被告之認定。
三、公訴意旨認被告涉犯誹謗、妨害風化等罪嫌部分，係以被
    告姜國威於警偵訊之供述，98年8月8日至10日曾與告訴人林
    秀曄通電話之事實、98年8月8日曾前往告訴人老家臺北縣貢
    寮鄉之事實，使用門號0000---000號行動電話之事實；告訴
    人林秀曄於警偵訊之指訴、原審法院98年度家護字第1443號
    民事通常保護令1份。證人即臺北縣板橋市○○路66號F1
    社區大樓保全員林信於警詢中之證述證明告訴人所居住之F1
    社區警衛室於98年8月4日收到平信寄送予該社區住戶之信件
    ，內容為林秀曄私密照片及誹謗文字，經保全員留置，並由
    告訴人轉交警方之事實；內含告訴人猥褻照片及誹謗文字之
    信封126封、被告散佈之信件收件地址一覽表證明內含告訴
    人猥褻照片及誹謗文字之信封分別寄送至告訴人居處、工作
    地點及老家附近，僅有關係密切者方能同時知悉此3地點，
    且猥褻相片係親密行為時所攝，情侶外之第三人無以拍攝、
    取得之事實；98年8 月15日搜索電腦電磁紀錄歷程紀錄、搜
    索扣押筆錄、扣押物品目錄表、扣案2.5吋硬碟2個、ACER筆
    記型電腦（含變壓器1個）1台及電腦內文字檔案、壓縮圖片
    檔案證明被告於98 年8月15日，在住處電腦內，為警查得誹
    謗文字電子檔案、告訴人猥褻圖片之影像檔案，經施以檔案
    救援軟體檢測，發現被告電腦中曾存有包含告訴人猥褻照片
    之壓縮檔，該檔案最後變更時間為98年8月14日，而上傳時
    間則橫跨98年8月14 日及翌日之事實；門號0000---000號行
    動電話自98年8月8日至同年月10日之通聯紀錄及電話錄音譯
    文證明被告曾於98年8月8日前往告訴人老家臺北縣貢寮鄉之
    事實，為其主要論據。惟訊據被告堅詞否認有何誹謗及妨害
    風化犯行，並辯稱：伊未拍攝與林秀曄性交之性愛錄影帶，
    亦未利用電腦設備製作成影像檔，更未擷取該錄影帶上之影
    像檔，製作成圖片檔及誹謗文字檔上傳至「網路空間BADONG
    O」，並在「www.cra zys.net」色情網站，發佈散佈上開資
    料之訊息，以超連結至該等檔案所在之「網路空間BADONGO
    」之方式，使上網之不特定人得以流覽「www.cra zys.net
    」色情網站後，得連結至「網路空間BADONGO」下載該等檔
    案。伊未寄送起訴書所載之猥褻圖片及誹謗文字給林秀曄居
    住之F1社區住戶及貢寮老家之鄰居，上開物品，均與伊無涉
    。本件係因伊當時之女友林秀曄於案發前向伊表示，曾被不
    明人士上傳猥褻照片至網路上，問伊如何處理，伊為幫忙林
    女請求網站刪除該等資料，遂在網路上搜尋該等資料而為伊
    尋獲而儲存在電腦中，以至於伊電腦中存在含有上開資料之
    「-2.RAR」檔案，伊懷疑本件係林女與他人拍攝性愛影片，
    遭人設計散佈猥褻影像、圖片及文字，而欲嫁禍給伊，以掩
    人耳目，有以致之等語。經查：
  (一)告訴人林秀曄於偵查中、原審及本院審理時，均堅指被告涉
    有上開犯行，並提出相關電話錄音譯文為憑等情，然從證人
    林秀曄於原審審理時證稱：扣案猥褻影片係被告於89年左右
    ，在臺北縣板橋市○○街1巷12號1樓租屋處，由被告用卡帶
    式SONY品牌的DVCAM所拍攝伊與被告的性愛畫面，當時係在
    房間的床上拍攝，就是平常睡的床，沒有經過特別佈置，被
    告拍攝後，以桌上型電腦將卡帶燒錄成DVD光碟，並曾於90
    年10月間與伊爭吵時，用電視播放該光碟給伊看，揚言如果
    與伊分手，就要將光碟寄到伊上班的社區及老家，讓伊顏面
    掃地，被告播放給伊看上開光碟後，就當場把那光碟折掉並
    告訴伊，反正母帶不在家裡可以拷貝很多張出來；又扣案的
    猥褻照片是被告從影片擷取下來的，用他家裡的印表機印出
    來，且照片的後面被告已經用電腦處理過，就是人後面的背
    景，原來的背景有床頭，但這些照片都已經被塗過，後面背
    景不是白色的，而是床頭的鐵架，拍攝當時，沒有音樂，燈
    光就是房間本來的黃色燈泡，被告寄了三次照片的背景都不
    一樣，有做塗鴉，伊沒有在網路上發現上開猥褻照片，因為
    伊不會上網，伊有陸續接到被告打來的電話，問伊有沒有收
    到什麼照片，伊有問被告是不是他做的，但被告一直說不是
    他，伊才會在電話中錄音，之後被告問伊是不是在錄音，並
    說寄的照片及放在網路上的都不是他，被告不論當面或電話
    中，都不承認這些事情是他做的云云（見原審99年12月7日
    審判筆錄）。
  (二)被告既未曾向告訴人林秀曄承認涉犯上開犯行，且徵諸告訴
    人所提出之電話錄音譯文中，亦發現被告未主動詢問告訴人
    最近有無收到什麼照片之類的對話，告訴人指稱被告在電話
    中有詢問伊是否有收到什麼照片乙節，難認與事實相符。又
    告訴人提告後警方至被告住處查緝時，並未發現告訴人所述
    被告所拍攝之本案性愛DV卡帶、用以擷取上開影片及製作成
    照片所使用之桌上型電腦、印表機及其成品光碟、照片及影
    像編輯軟體等物，足見告訴人林秀曄僅係憑空指述，尚不足
    為證。至查扣之DV卡帶、隨身碟等經本院勘驗亦無任何告訴
    所指之猥褻影帶之「母片」等情，亦可佐證。
  (三)而告訴人並無從證明系爭扣案之猥褻圖片僅祼露出下半身之
    男子係被告；蓋告訴人並未指出該圖片中僅祼露下半身之男
    子有何等特徵與被告相符，亦無從經由勘驗或鑑定方式，證
    明該影片及圖片中之男子即係被告等情，尚難僅憑告訴人單
    一指述，而遽採為不利於被告之認定。
  (四)系爭猥褻圖片與影片之內容及背景相同，顯示該圖片係擷取
    自該影片無訛，既然原始影片並無法修改背景，則自該影片
    所擷取之圖片，亦屬未經修改背景之原始影像，足認告訴人
    所述該圖片係經過被告修改背景乙節，與事實不符。本院當
    庭播放上開扣案之猥褻影片之結果，其內容為告訴人自慰及
    為某男子口交之內容，背景與卷內寄送至告訴人住家貢寮鄉
    之信件內猥褻圖片之背景相同，且該名女子自慰之姿勢及有
    穿絲襪之情形亦與該圖片相符等情（見原審99年12月7日審
    判筆錄）可稽，徵之目前一般影像編輯軟體之使用而言，靜
    態影像部分固可調整更改背景等，其後以合成方式產生新背
    景圖檔，然則動態影片部分在技術上仍屬不明（除非告訴人
    能證明被告有此等技術），是系爭影片之背景既然並無法如
    一般之靜態影像可以更改背景，足見林秀曄指稱扣案之猥褻
    圖片，係被告擷取自伊與被告自拍之性愛影片，再以靜態影
    像加以列印而成云云，顯有悖於常情。
  (五)警方雖自被告所有之扣案電腦中搜索查獲檔名為「jtejte.
    rar」（置於被告電腦桌面上）之壓縮檔案，經解壓縮後，
    檔名為「_2.rar」檔案內含有本案系爭告訴人之猥褻圖片、
    影片及誹謗文字等文件內容，該「_2.rar」檔案係被告自網
    路空間BADONGO所下載物件，上開檔案於被告手提電腦建立
    時間，係98年8月15日上午8時30分，已據被告自承在卷，復
    經證人楊正信（即查獲之警員）於原審審理證述在案（見原
    審99年11月9日審判筆錄），復依卷內警方所提出被告手提
    電腦電磁紀錄有關本案之歷程紀錄證據資料顯示，被告電腦
    中曾有之「_2.rar」之壓縮檔最初出現在此臺電腦及最後變
    更時間為98年8月14日23時59分，又被告另分別於98年8月14
    日及同年月15日有上傳檔案「_2.rar」至網路空間BADONGO
    之歷史紀錄等情（見偵第68頁至第69頁），亦經證人楊某於
    本院證述無訛（見上原審審判筆錄），由此可知，上開含有
    本件猥褻圖片、影片及誹謗文字之檔案，最初呈現於被告手
    提電腦時間，既係98年8月14日23時59分，而告訴人林秀曄
    先後收到上開猥褻圖片及誹謗文字等文件，係分別於98 年7
    月31日、同年8月3日及同年月10日，係在被告上傳、下載及
    建立上開「_2.rar」檔案之前，足見告訴人林秀曄所收之猥
    褻圖片誹謗文字等，並無從證明上開猥褻圖片及誹謗文字係
    被告所散佈甚明。
  (六)又被告雖有將上開「_2.rar」上傳至「網路空間BADONGO」
    ，然僅係單純將在網路上搜尋下載之「_2.rar」檔案存檔在
    「網路空間BADONGO」，並無證據證明被告有在「www.craz
    ys.net」網站發佈得以連結至「網路空間BADONGO」以下載
    「_2.rar」檔案之貼圖文章，以使不特定人得以經由瀏覽、
    觀看「www.crazys.net」而下載上開含有本案猥褻圖片、影
    本及誹謗文字之「_2.rar」檔案，雖警方所提被告持有之電
    腦電磁紀錄有關本案歷程紀錄證據資料，載有「所查扣之姜
    國威之電腦內Internet Explorer瀏覽器歷史紀錄可知於98
    年8月15日曾以個人電腦於www.crazys.net發表文章，惟該
    文章已因違反公序良俗已遭該網站之管理員移除」云云（偵
    卷第63頁），然證人楊正信於原審審理時證稱：「www.craz
     ys.net」本來就是發表色情文章、小說、圖片的，但是一
    般都經過當事人授權，相對之下，該頁面會被刪除就是這個
    原因（即未經當事人授權）」等語（見上原審審判筆錄），
    據此推知被告有在該網站發佈本案猥褻圖片、影片及誹謗文
    字之事實，應屬個人主觀臆測及判斷，要不足採，蓋證人楊
    正信自承無法知悉被告在上開「www.crazys.net」網站所發
    佈之文章內容為何，也無法確定被告在上開「www.crazys.n
    et」網站所發佈之文章內容中設定連結至「網路空間BADONG
    O」以供人下載本案猥褻圖片、影片及誹謗文字等檔案之事
    實等情（見上原審審判筆錄），同難以之為對被告繩以刑責
    之依據。
  (七)綜上所述，檢察官所舉之證據，尚不足以為被告犯誹謗及妨
    害風化罪之積極證據，或其指出證明之方法，經本院逐一剖
    析，相互參酌，仍無從形成被告此部分有罪之心證。本院復
    查無其他積極證據足資證明被告確有檢察官所指此部分之犯
    行，是不能證明被告此部分犯罪。
四、本院審理結果，認原審對被告此部分為無罪之判決，已於原
    判決詳論理由，其認事用法，核無違誤，應予維持。檢察官
    上訴意旨猶執前詞，指摘原判決此部分不當，應撤銷改判有
    罪，為無理由，應予駁回。
據上論斷，應依刑事訴訟法第369條第1項前段、第364條、第368
條、第299條第1項前段，槍砲彈藥刀械管制條例第8條第4項、第
6項，刑法第11條前段、第2條第1項、第42條第3項、第38條第1
項第1款、第74條第1項第1款，刑法施行法第1條之1，判決如主
文。
本案經檢察官陳傳宗到庭執行職務。
中    華    民    國   100    年    5     月    31    日
                  刑事第十七庭  審判長法  官  王炳梁  
                                      法  官  陳世宗
                                      法  官  周明鴻
以上正本證明與原本無異。
非法持空氣槍部分如不服本判決應於收受送達後10日內向本院提
出上訴書狀，其未敘述上訴之理由者並得於提起上訴後10日內向
本院補提理由書（均須按他造當事人之人數附繕本）「切勿逕送
上級法院」。
其他部分不得上訴。
                                      書記官  郭彥琪
中    華    民    國   100    年    5     月    31    日

附錄本案論罪科刑法條：                              
槍砲彈藥刀械管制條例第8條
未經許可，製造、販賣或運輸鋼筆槍、瓦斯槍、麻醉槍、獵槍、
空氣槍或第 4 條第 1 項第 1 款所定其他可發射金屬或子彈具
有殺傷力之各式槍砲者，處無期徒刑或 5 年以上有期徒刑，併
科新臺幣 1 千萬元以下罰金。
未經許可，轉讓、出租或出借前項所列槍枝者，處 5 年以上有
期徒刑，併科新臺幣 1 千萬元以下罰金。
意圖供自己或他人犯罪之用，而犯前二項之罪者，處無期徒刑或
7 年以上有期徒刑，併科新臺幣 1 千萬元以下罰金。
未經許可，持有、寄藏或意圖販賣而陳列第 1 項所列槍枝者，
處 3 年以上 10 年以下有期徒刑，併科新臺幣 7 百萬元以下罰
金。
第 1 項至第 3 項之未遂犯罰之。
犯第 1 項、第 2 項或第 4 項有關空氣槍之罪，其情節輕微者
，得減輕其刑。                      


附表【扣案物件】： 
┌──┬────────────┬──┬────────────────────────────┐
│編號│    品   名             │數量│      備                       註                       │
├──┼────────────┼──┼────────────────────────────┤
│一  │仿狙擊空氣槍（槍枝管制編│1支 │內政部警政署刑事警察局98年9 月3 日刑鑑字第0980115821號鑑│
│    │號：0000000000號）。    │    │驗書鑑驗：送鑑仿狙擊空氣槍1 支（槍枝管制編號：0000000000│
│    │                        │    │號）認係氣體動力式槍支，以小型高壓鋼瓶內氣體為發射動力，│
│    │                        │    │經以金屬彈丸測試3 次，其中彈丸（直徑8.0mm 、重量2.1g）  │
│    │                        │    │最大發射速度為153 公尺／秒，計算動能為24焦爾，換算為單位│
│    │                        │    │面積動能為47焦爾／平方公分。                            │
│    │                        │    │而依據司法院秘書長81年6 月11日秘台廳（二）字第06985 號函│
│    │                        │    │釋示：殺傷力之標準為在最具威力的適當距離，以彈丸可穿入人│
│    │                        │    │體皮肉層之動能為標準；而有關殺傷力之數據：(一)依日本科學警│
│    │                        │    │察之研究結果，彈丸單位面積動能達20焦爾／平方公分，足以穿│
│    │                        │    │入人體皮肉層。(二)刑事局對活豬作射擊測試結果，彈丸單位面積│
│    │                        │    │動能達24焦爾／平方公分，則足以穿入豬隻皮肉層。(三)、美國軍│
│    │                        │    │醫總署定義：彈丸撞擊動能達58呎磅（約為78.6焦爾），則足以│
│    │                        │    │使人喪失戰鬥能力。是依據上述司法院函釋意旨對照該科學實驗│
│    │                        │    │檢驗之數據觀察，此部分之槍枝，應認為具有具殺傷力。      │
├──┼────────────┼──┼────────────────────────────┤
│二  │仿M84 空氣手槍（槍枝管制│1支 │同上鑑驗書鑑驗：送鑑仿M84空氣手槍1 支（槍枝管制編號：   │
│    │編號：0000000000號）。  │    │0000000000號）認係氣體動力式槍支，以小型高壓鋼瓶內氣體為│
│    │                        │    │發射動力，經以金屬彈丸測試3 次，其中彈丸（直徑4.5mm 、重│
│    │                        │    │量0.38g ）最大發射速度為131 公尺／秒，計算動能為3.2 焦爾│
│    │                        │    │，換算為單位面積動能為20焦爾／平方公分。                │
│    │                        │    │是依同上說明，此部分之槍枝，亦應認為具有具殺傷力。      │
├──┼────────────┼──┼────────────────────────────┤
│三  │仿AK47空氣槍（槍枝管制編│1支 │同上鑑驗書鑑驗認無殺傷力。                              │
│    │號：0000000000號）。    │    │                                                        │
├──┼────────────┼──┼────────────────────────────┤
│四  │仿92空氣手槍（槍枝管制編│1支 │同上鑑驗書鑑驗認無殺傷力。                              │
│    │號：0000000000號）。    │    │                                                        │
├──┼────────────┼──┼────────────────────────────┤
│五  │仿92空氣手槍（槍枝管制編│1支 │同上鑑驗書鑑驗認無殺傷力。                              │
│    │號：0000000000號）。    │    │                                                        │
│    │                        │    │                                                        │
├──┼────────────┼──┼────────────────────────────┤
│六  │仿克拉克空氣手槍（槍枝管│1支 │同上鑑驗書鑑驗認無殺傷力。                              │
│    │制編號：0000000000號）。│    │                                                        │
├──┼────────────┼──┼────────────────────────────┤
│七  │仿克拉克空氣手槍（槍枝管│1支 │同上鑑驗書鑑驗認無殺傷力。                              │
│    │制編號：0000000000號）。│    │                                                        │
├──┼────────────┼──┼────────────────────────────┤
│八  │仿M11 衝鋒空氣手槍（含彈│1支 │同上鑑驗書鑑驗認無殺傷力。                              │
│    │匣2個，槍枝管制編號：110│    │                                                        │
│    │0000000 號 ）。         │    │                                                        │
├──┼────────────┼──┼────────────────────────────┤
│九  │鋁彈                    │1包 │同上鑑驗書鑑驗為金屬彈丸。                              │
├──┼────────────┼──┼────────────────────────────┤
│十  │BB彈                    │1瓶 │同上鑑驗書鑑驗為金屬彈丸。                              │
├──┼────────────┼──┼────────────────────────────┤
│十一│BB彈                    │3包 │同上鑑驗書鑑驗為塑膠彈丸。                              │
├──┼────────────┼──┼────────────────────────────┤
│十二│空氣瓶                  │1 瓶│同上鑑驗書鑑驗係為外接式填充氣體式氣瓶。                │
├──┼────────────┼──┼────────────────────────────┤
│十三│瓦斯瓶（小）            │2瓶 │同上鑑驗書鑑驗均係為小型高壓氣體鋼瓶。                  │
├──┼────────────┼──┼────────────────────────────┤
│十四│瓦斯瓶（大）            │2瓶 │同上鑑驗書鑑驗均係為填充氣體式氣瓶。                    │
├──┼────────────┼──┼────────────────────────────┤
│十五│2.5 吋硬碟              │2 個│ 內容見本院99年12月30日勘驗筆錄為個人資料蒐集記錄，核與 │
│    │                        │    │ 本件行為無其關聯。                                     │
├──┼────────────┼──┼────────────────────────────┤
│十六│DV錄影帶                │8 片│ 同                          上。                       │
├──┼────────────┼──┼────────────────────────────┤
│十七│MOTOROLA手機（門號：0952│1 支│                                                        │
│    │---709含SIM 卡61E0000000│    │                                                        │
│    │8 ）。                  │    │                                                        │
├──┼────────────┼──┼────────────────────────────┤
│十八│ACER筆記型電腦（含變壓器│1 台│                                                        │
│    │1 個）                  │    │                                                        │
├──┼────────────┼──┼────────────────────────────┤
│十九│NIKON 照相機            │2 台│                                                        │
├──┼────────────┼──┼────────────────────────────┤
│二十│SONY攝影機              │1 台│                                                        │
├──┼────────────┼──┼────────────────────────────┤
│二一│SHAR P攝影機            │1 台│                                                        │
├──┼────────────┼──┼────────────────────────────┤
│二二│EPSON C45 印表機        │1 台│                                                        │
├──┼────────────┼──┼────────────────────────────┤
│二三│已經蓋上郵戳之郵件（內均│86封│每個信封內各附一張同一樣式之彩色猥褻圖片，並均書明寄件之  │
│    │附有同一式樣彩色猥褻圖片│    │地址，並已經投郵蓋戳。                                  │
│    │1 張；寄送地：板橋市【改│    │                                                        │
│    │制前】部分）。          │    │                                                        │
├──┼────────────┼──┼────────────────────────────┤
│二四│已經蓋上郵戳之郵件（內均│40封│同上                                                    │
│    │附有同一式樣彩色猥褻圖片│    │                                                        │
│    │1 張；寄送地：宜蘭縣部分│    ├────────────────────────────┤
│    │）。                    │    │以上，均係由告訴人林秀曄提出，合計：126封。             │
└──┴────────────┴──┴────────────────────────────┘